【裁判字號】    99,上易,577
【裁判日期】    990713
【裁判案由】    竊盜
【裁判全文】
臺灣高等法院刑事判決                 99年度上易字第577號
上  訴  人
即  被  告  戊○○
            甲○○
            丙○○
共      同
選任辯護人  李金澤律師
上列上訴人等因竊盜案件，不服臺灣板橋地方法院99年度易字第
2706號，中華民國98年12月10日、99年1月7日第一審判決（起訴
案號：臺灣板橋地方法院檢察署98年度偵字第16986號 ），提起
上訴，本院判決如下：
    主  文
原判決關於甲○○、丙○○共同竊盜部分（即99年1月7日判決部
分）撤銷。
其他上訴駁回。
甲○○共同攜帶凶器毀越安全設備竊盜，處有期徒刑玖月。與駁
回部分所處有期徒刑捌月，應執行有期徒刑壹年肆月。
丙○○共同攜帶凶器毀越安全設備竊盜，處有期徒刑捌月。與駁
回部分所處有期徒刑捌月，應執行有期徒刑壹年月。
    事  實
一、戊○○前因竊盜案件，於民國91年1月24日經臺灣臺北地方
    法院以90年度簡字第4370號判決判處有期徒刑3月確定，於
    91年3月22日易科罰金執行完畢。復因竊盜案件，於95年7月
    13日經本院以95年度上易字第854號判決判處有期徒刑1年2
    月，減刑為有期徒刑7月確定，於96年7月15日執行完畢。甲○○前有多次竊盜前科，最近一次竊盜案件，係於91年5月2
    4日經原審法院以91年度易字第95號判處有期徒刑8月，91年
    8月30日經本院以91年度上易字2059號判決駁回上訴確定，
    於93年1月13日縮短刑期徒刑執行完畢（不構成累犯）。
    丙○○於97年12月27日因竊盜案件，由台灣台北地方法院以
    97年度簡字第4918號判處有期徒刑4月，於98年2月2日判決
    確定，98年5月19日聲請台灣台北地方法院檢察署分期繳納
    易科罰金（不構成累犯）。
二、甲○○復夥同丙○○，意圖為自己不法所有，共同基於竊盜
    犯意，於98年5月22日上午9時47分許，前往丁○○位於臺北
    縣三重市○○街64號5樓住處，丙○○在門口把風，由甲○○以螺絲起子及修車板手破壞上址住處鐵門之門鎖鎖頭之安
    全設備，侵入上址（侵入住宅部分，未據告訴）竊取丁○○
    所有戒指7只、勞力士手錶1支、白金耳環1對、項鍊墜子10
    個、玉手鐲2只、觀音像1尊、七彩項鍊1條等物，於同日上
    午10時1分許得逞後離去。
三、甲○○復夥同丙○○、戊○○共同基於意圖為自己不法所有
    之竊盜犯意，由丙○○僱用不知情李品儀所駕駛車牌號碼91
    6－DL號營業小客車（李品儀涉犯竊盜部分，由台灣板橋地
    方法院檢察署檢察官為不起訴處分），於98年6月17日上午
    11時許，前往乙○○位於臺北縣三重市○○街60號4樓住處
    ，由丙○○在旁把風，甲○○、戊○○則以自備足供兇器使
    用之六角板手等工具破壞上址門鎖之安全設備，侵入上址住
    宅（毀損、侵入住宅部分，未據告訴），竊取乙○○所有新
    臺幣（下同）900元、SOGO禮卷2張（共計2,000元）、LV包
    包1只、LV皮帶1條、GUCCI皮帶1條、豪雅手錶1只、CANON數
    位相機1臺、珍珠耳環1對、藍寶石戒指3只、滿月金飾盒1組
    、鑽石戒指4只、鑽石耳環1對、金項鍊3條、銀戒指2只、珍
    珠戒指1只、珍珠項鍊2條、金幣戒指1只、胎毛筆1組、銀手
    環1只等物，得手後正欲前往停車處搭車離去之際，遭民眾
    發覺報警，於同日11時45分許在臺北縣三重市○○街60號附
    近，為警當場查獲並起出上揭甫竊得之物，並扣得如附表所
    示之竊盜工具。
四、案經臺北縣政府警察局三重分局移請臺灣板橋地方法院檢察
    署檢察官偵查起訴。
    理  由
一、證人丁○○、乙○○於警詢及偵查中之陳述雖為審判外之陳
    述，然當事人與辯護人於本院調查證據時，均不爭執其證據
    能力，本院審酌其警詢、偵訊筆錄作成之情況，並未有任何
    不法情事，且被告等3人於本院亦坦承犯罪，是證人之警詢
    、偵訊筆錄採為證據應屬適當，而具有證據能力。至本件認
    定犯罪事實所引用之本件卷內所有卷證資料（包含書證、物
    證等證據），並無證據證明係公務員違背法定程序所取得，
    被告及其選任辯護人於本院審理終結前就卷內所有之卷證資
    料之證據能力均表示無意見，且卷內之文書證據，亦無刑事
    訴訟法第159條之4之顯有不可信之情況與不得作為證據之情
    形，依刑事訴訟法第159條之5之規定，本件認定犯罪事實所
    引用之本件卷證所有書證、物證等證據，均有證據能力。
二、事實二部分：被告甲○○、丙○○於本院已對有上開事實二
    部分之竊盜犯行，供承在卷。上揭事實，並據證人丁○○迭
    於警詢及偵查中證述在卷，丁○○且於原審審理中結證稱：
    「98年5月22日上午9點10分左右我和我先生約了一個客戶談
    事情，我們出去之後，到了10點左右，發現我家大門遭人破
    壞，我房間遭人竊盜，我就馬上報警，警察就來處理，我們
    馬上就去調閱監視器，從監視器畫面看到的人就是在庭被告
    2人。在9點40多分看到甲○○在我家門口進出，甲○○從我
    家樓梯間出來之後，就在巷子裡面走來走去，之後甲○○就
    和丙○○一起過來。（提示勘驗筆錄監視器畫面。對勘驗筆
    錄翻拍照片有何意見？）較胖的人就是甲○○，起初甲○○
    上去還沒有行竊，之後甲○○和另一個人再進來就行竊，之
    後他們2人就離開。（你家有何東西失竊？）2支鑽戒、5個
    金戒指，還有1個勞力士手錶，2個玉手鐲，觀音像1尊，10
    個項鍊墜子，七彩項鍊1條。（監視畫面除了被告2人外，有
    無其他人進入你家？）沒有。我家是華廈7層，每樓層只有
    一戶，我看監視器畫面裡面，我和我先生還沒有出門就看到
    他在裡面。（一樓的鎖有無遭破壞？）沒有。（你五樓住處
    門鎖有無遭破壞？）有，鐵門的鎖頭遭到破壞。（你被偷的
    東西有無包括白金耳環一對？）有。（你住的這棟華廈除了
    大門之外，有無其他出入門口？）沒有。（有無停車場可以
    出入？）沒有」等語（原審98年12月24日審理筆錄）。且有
    被害人丁○○之台北縣三重市○○街64號5樓住處失竊現場
    照片九張及監視器畫面翻拍照片7張附卷可稽。證人即逮補
    被告甲○○等人之警員劉義中亦證稱：「是丁○○報案，她
    事先有作一些蒐證動作，這些資料是丁○○蒐證的，報案時
    她提供出來的，當時我在派出所時，有看監視器畫面，確實
    是被告2人。當時被告2人被逮捕時，也是我逮捕的」等語（
    同上審理筆錄）。再經原審勘驗丁○○案發當時住處門口之
    監視器攝影畫面結果，於上午9時47分35秒許，即見被告甲○○及陳炳彰2人，先後進入三重市○○街64號華廈之住宅
    ，並於10時1分許復先後走出永福街64號住宅，監視器畫面
    中，被告丙○○確實背有一黑色側背包包等情，有勘驗筆錄
    附卷可稽。證人即警員劉義中亦證稱：監視器畫面中，丙○○所背的包包就是偷告訴人乙○○家所用的，裡面裝的都是
    竊盜的工具等語。又丁○○住處之鐵門及其上之鎖頭已被破
    壞挖除，此有丁○○住處竊案現場照片2張在卷可稽（偵查
    卷第146頁）。是被告甲○○及丙○○於本院之自白與事實
    相符。其二人於原審否認犯罪；甲○○於本院辯稱：只偷到
    1條項鍊，其他未偷云云，均係卸責之詞，不足採信。本件
    事證已甚明確，被告甲○○及丙○○此部分之犯行堪以認定
    。
三、事實三部分：訊據被告戊○○、甲○○、丙○○對於此部分
    事實坦承不諱，核與證人即被害人乙○○於警詢及偵查中之
    證述，及員警劉義中於偵查中之證述之情節相符，並有臺北
    縣政府警察局三重分局扣押物品目錄表1份、贓物認領保管
    單1張、臺北縣三重市○○街60號4樓失竊現場及扣案物品照
    片28張，在卷可稽。被告等人自白與事實相符，本件事證明
    確，被告犯行堪以認定。
四、查螺絲起子、修車板手及六角板手等工具，為鐵質器具，客
    觀上均足以對人體造成傷害，足為兇器使用。被告等持以破
    壞門鎖之安全設備行竊。核被告丙○○、甲○○就事實二部
    分，係犯刑法第321條第1項第2、3款之攜帶凶器毀越安全設
    備竊盜罪。公訴人對於被告2人破壞上開鐵門上之鎖頭，認
    為另涉犯刑法第354條之毀損罪嫌。惟刑法第321條第1項第2
    款之毀越安全設備罪，本質上即含有對於安全設備之毀損及
    踰越，是被告2人此部分毀損鐵門及鎖頭之安全設備行為，
    已為毀越安全設備竊盜罪所吸收，不另論罪。被告丙○○、
    甲○○就上開竊盜犯行，有犯意之聯絡及行為之分擔，均為
    共同正犯。被告丙○○、甲○○、戊○○就事實三部分，係
    犯刑法第321條第1項第2、3、4款之結夥三人以上，攜帶兇
    器，毀越安全設備竊盜罪。被告丙○○、甲○○、戊○○就
    上開竊盜犯行，有犯意之連絡及行為之分擔，均為共同正犯
    。被告甲○○、丙○○所犯上開二罪，行為互殊，應分論併
    罰。被告戊○○有事實一所載之論罪、科刑及徒刑之執行情
    形，有本院被告前案紀錄表1件在卷可稽，其於受有期徒刑
    執行完畢後，5年以內故意再犯本件有期徒刑以上之罪，為
    累犯，應依刑法第47條第1項規定加重其刑。被告甲○○上
    開所受有期徒刑之執行，距離本件竊盜犯行已逾5年，尚不
    構成累犯。
五、原審就事實三部分，認被告等3人犯罪事證明確，適用刑法
    第28條、第321條第1項第2、3、4款、第47條第1項、第38條
    第1項第2款之規定，審酌被告戊○○高中畢業，家境貧寒，
    前有多次竊盜前科，被告丙○○國小畢業，家境勉持，亦有
    竊盜及贓物前科，被告甲○○士官學校畢業，家境貧寒，亦
    有多次竊盜前科，及其3人犯罪之動機、目的、手段、攜帶
    竊盜工具侵入他人住宅竊盜，嚴重危害居住安全，犯罪後均
    能坦承犯行，態度尚佳，及公訴人具體求刑1年6月尚嫌過重
    等一切情狀，分別量處戊○○有期徒刑10月。量處甲○○、
    丙○○有期徒刑8月，並說明扣案如附表所示之物分別為被
    告等3人所有，供犯罪所用之物，均宣告沒收之。經核認事
    用法及量刑均無不合，被告等3人上訴分別或以需扶養親長
    、子女或以罹病，不宜入監執行為由請求從輕量刑，均非有
    理由，應予駁回。
六、原審就事實二部分，認被告甲○○、丙○○犯罪事證明確，
    予以論罪科行，固非無見。惟查被告甲○○、吳炳章係持可
    供凶器使用之螺絲起子及修車板手竊盜；又其2人之分工係
    由丙○○在外把風，由甲○○侵入住宅行竊。原判決對此未
    明確認定，亦影響於其成立之罪名及法條之適用，即有未合
    ，而無可維持。應由本院將原判決關於此部分撤銷改判。而
    被告甲○○、丙○○上訴請求從輕量刑，核其於本院已供承
    犯罪，犯後態度良好，爰審酌其2人如前項所載之犯罪一切
    情狀，分別量處甲○○有期徒刑九月，處丙○○有期徒刑八
    月。並與駁回部分所處之有期徒刑定其應執行刑如主文所示
    。至其二人於本次竊盜所使用之螺絲起子、修車板手並未扣
    案，且非違禁物，認無宣告沒收之必要，附此敘明。
據上論斷，應依刑事訴訟法第368條、第369條第1項前段、第364
條、第299條第1項前段，刑法第28條、第321條第1項第2、3、4
款、第51條第5款，判決如主文。
本案經檢察官林秀濤到庭執行職務。
中    華    民    國    99    年    7     月    13    日
                  刑事第十二庭審判長法  官  蔡永昌
                                    法  官  吳啟民
                                    法  官  蔡國在
以上正本證明與原本無異。
不得上訴。
                                    書記官  顧哲瑜
中    華    民    國    99    年    7     月    13    日
附表：黑色提袋壹個（內有綠色一字起子陸把、綠色十字起子壹
      把、紅色十字起子壹把、黑色六角板手參把、紅色六角板
      手貳把、銀色固定鉗壹把、紅黑色水管固定鉗壹把、套筒
      壹組、紅色撬棒貳把）、白色手套壹雙（以上為甲○○所
      有）、銀色手電筒壹支、黑色手套壹雙（以上為戊○○所
      有）、紫色手套壹雙（為丙○○所有）。
附錄：本案論罪科刑法條全文
中華民國刑法第321條
犯竊盜罪而有左列情形之一者，處六月以上、五年以下有期徒刑
：
一  於夜間侵入住宅或有人居住之建築物、船艦或隱匿其內而犯
    之者。
二  毀越門扇、牆垣或其他安全設備而犯之者。
三  攜帶兇器而犯之者。
四  結夥三人以上而犯之者。
五  乘火災、水災或其他災害之際而犯之者。
六  在車站或埠頭而犯之者。
前項之未遂犯罰之。

司法院資訊處製作；財團法人民間司法改革基金會備份。
